Inventaris van het archief van de Inspectie van de Registratie en Successie in de provincie Zuid-Holland, (1932) 1951-1989 (1991)
Nationaal Archief, Den Haag
- Registers van registratie van akten van notarissen (registratie nr. 3), A.
  - Kantoor Rotterdam (Directie Rotterdam), 1288-2072; 785 delen
    - 1971-08-09 - 1971-11-19, 1626
      Nota bene: Deel 407, waterschade
    - 1971-08-17 - 1971-12-09, 1627
    - 1971-08-17 - 1971-11-03, 1628
    - 1971-08-27 - 1971-12-07, 1629
    - 1971-09-06 - 1971-12-23, 1630
    - 1971-09-23 - 1971-12-31, 1631
      Nota bene: Deel 412, waterschade
    - 1971-10-15 - 1972-01-24, 1632
      Nota bene: Deel 413, waterschade
    - 1971-10-28 - 1972-01-21, 1633
      Nota bene: Deel 414, waterschade
    - 1971-11-04 - 1972-02-01, 1634
      Nota bene: Deel 415, waterschade
    - 1971-11-19 - 1972-02-24, 1635
      Nota bene: Deel 416, waterschade
    - 1971-12-09 - 1972-03-13, 1636
    - 1971-12-07 - 1972-03-14, 1637
    - 1971-12-23 - 1972-05-05, 1638
      Nota bene: Deel 419, waterschade
    - 1972-01-03 - 1972-05-12, 1639
    - 1972-01-21 - 1972-05-12, 1640
    - 1972-01-25 - 1972-06-02, 1642
    - 1972-02-01 - 1972-05-19, 1641
    - 1972-02-24 - 1972-06-14, 1643
    - 1972-03-13 - 1972-07-19, 1644
    - 1972-03-16 - 1972-07-03, 1645
    - 1972-05-05 - 1972-09-11, 1646
    - 1972-05-12 - 1972-09-08, 1647
    - 1972-05-12 - 1972-08-23, 1648
    - 1972-05-19 - 1972-09-08, 1649
    - 1972-06-02 - 1972-10-03, 1650
    - 1972-06-14 - 1972-10-06, 1651
    - 1972-07-03 - 1972-10-27, 1652
    - 1972-07-19 - 1972-11-03, 1653
    - 1972-08-23 - 1972-11-16, 1654
    - 1972-09-08 - 1972-12-08, 1655
    - 1972-09-08 - 1972-12-14, 1657
    - 1972-09-11 - 1972-12-22, 1656
    - 1972-10-03 - 1973-01-02, 1658
    - 1972-10-06 - 1973-01-18, 1659
    - 1972-10-27 - 1973-02-06, 1660
    - 1972-11-03 - 1973-01-19, 1661
    - 1972-11-16 - 1973-01-19, 1662
    - 1972-12-08 - 1973-03-14, 1663
    - 1972-12-14 - 1973-04-12, 1664
    - 1972-12-22 - 1973-04-27, 1665
    - 1973-01-02 - 1973-04-26, 1666
    - 1973-01-19 - 1973-05-10, 1667
    - 1973-01-19 - 1973-04-12, 1668
    - 1973-01-19 - 1973-05-26, 1669
    - 1973-02-06 - 1973-05-23, 1670
    - 1973-03-15 - 1973-07-04, 1671
    - 1973-04-12 - 1973-07-26, 1672
    - 1973-04-12 - 1973-08-29, 1673
    - 1973-04-27 - 1973-09-25, 1674
    - 1973-04-26 - 1973-08-10, 1675
    - 1973-04-26 - 1973-08-10, 1676
    - 1973-05-10 - 1973-08-29, 1677
    - 1973-05-23 - 1973-09-07, 1678
    - 1973-07-05 - 1973-10-12, 1679
    - 1973-07-26 - 1973-10-25, 1680
    - 1973-08-10 - 1973-11-19, 1681
    - 1973-08-13 - 1973-11-30, 1682
    - 1973-08-29 - 1973-12-27, 1683
    - 1973-08-30 - 1973-12-06, 1684
    - 1973-09-07 - 1973-12-21, 1685
    - 1973-09-25 - 1974-02-05, 1686
      Nota bene: Deel 467, waterschade
    - 1973-10-12 - 1974-01-02, 1687
      Nota bene: Deel 468, waterschade
    - 1973-10-25 - 1974-01-10, 1688
      Nota bene: Deel 469, waterschade
    - 1973-11-19 - 1974-02-21, 1689
      Nota bene: Deel 470, waterschade
    - 1973-12-03 - 1974-03-21, 1690
      Nota bene: Deel 471, waterschade
    - 1973-12-06 - 1974-03-14, 1691
      Nota bene: Deel 472, waterschade
    - 1973-12-21 - 1974-04-17, 1692
    - 1973-12-27 - 1974-04-16, 1693
      Nota bene: Deel 474, waterschade
    - 1974-01-02 - 1974-04-16, 1694
    - 1974-01-10 - 1974-04-16, 1695
    - 1974-02-06 - 1974-07-26, 1696
    - 1974-02-21 - 1974-06-05, 1697
    - 1974-03-14 - 1974-06-27, 1698
    - 1974-03-21 - 1974-07-11, 1699
    - 1974-04-16 - 1974-08-08, 1700
    - 1974-04-16 - 1974-07-11, 1701
    - 1974-04-16 - 1974-07-18, 1703
    - 1974-04-18 - 1974-07-29, 1702
    - 1974-06-05 - 1974-09-17, 1704
    - 1974-06-27 - 1974-10-11, 1705
    - 1974-07-11 - 1974-11-04, 1706
    - 1974-07-16 - 1974-10-22, 1707
    - 1974-07-18 - 1974-11-07, 1708
    - 1974-07-26 - 1975-01-06, 1710
    - 1974-07-30 - 1974-11-11, 1709
    - 1974-08-08 - 1974-11-29, 1711
    - 1974-09-17 - 1974-12-30, 1712
    - 1974-10-11 - 1975-01-24, 1713
    - 1974-10-22 - 1975-02-14, 1714
    - 1974-11-04 - 1975-02-07, 1715
    - 1974-11-07 - 1975-02-20, 1716
    - 1974-11-11 - 1975-03-11, 1717
    - 1974-11-29 - 1975-03-21, 1718
    - 1974-12-30 - 1975-04-18, 1719
    - 1975-01-06 - 1975-06-09, 1720
    - 1975-01-24 - 1975-04-25, 1721
    - 1975-02-07 - 1975-05-22, 1723
    - 1975-02-14 - 1975-06-19, 1722
    - 1975-02-20 - 1975-05-30, 1724
    - 1975-03-11 - 1975-06-30, 1725
    - 1975-03-21 - 1975-06-30, 1726
    - 1975-04-18 - 1975-08-18, 1727
    - 1975-04-25 - 1975-07-14, 1728
    - 1975-05-22 - 1975-08-12, 1729
    - 1975-05-30 - 1975-09-03, 1730
    - 1975-05-30 - 1975-10-20, 1731
    - 1975-06-19 - 1975-10-14, 1734
    - 1975-06-30 - 1975-10-14, 1733
    - 1975-07-02 - 1975-10-10, 1732
    - 1975-07-14 - 1975-10-01, 1735
    - 1975-08-12 - 1975-11-07, 1736
    - 1975-08-18 - 1975-12-05, 1737
    - 1975-09-03 - 1975-11-21, 1738
    - 1975-10-01 - 1975-12-05, 1739
    - 1975-10-10 - 1975-12-31, 1740
    - 1975-10-14 - 1976-02-06, 1741
    - 1975-10-14 - 1976-02-12, 1742
    - 1975-10-20 - 1976-02-06, 1743
    - 1975-10-24 - 1976-02-26, 1745
    - 1975-11-07 - 1976-01-22, 1744
    - 1975-12-05 - 1976-02-19, 1746
    - 1975-12-05 - 1976-03-15, 1747
    - 1975-12-31 - 1976-05-06, 1748
    - 1976-01-07 - 1983-02-03, 1749
    - 1976-01-22 - 1976-04-22, 1750
    - 1976-02-06 - 1976-05-19, 1751
    - 1976-02-06 - 1976-05-21, 1752
    - 1976-02-12 - 1976-07-19, 1754
    - 1976-02-19 - 1976-05-17, 1753
    - 1976-02-26 - 1976-06-21, 1755
    - 1976-03-15 - 1976-07-08, 1756
    - 1976-04-22 - 1976-07-15, 1757
    - 1976-05-07 - 1976-09-03, 1758
    - 1976-05-19 - 1976-08-14, 1759
    - 1976-05-19 - 1976-08-24, 1760
    - 1976-05-24 - 1976-09-13, 1761
    - 1976-06-21 - 1976-10-07, 1762
    - 1976-07-08 - 1976-11-05, 1763
    - 1976-07-19 - 1976-10-29, 1764
    - 1976-07-19 - 1976-12-23, 1765
    - 1976-08-11 - 1976-11-08, 1766
    - 1976-08-24 - 1976-11-30, 1767
    - 1976-09-03 - 1976-12-24, 1768
    - 1976-09-13 - 1976-12-24, 1769
    - 1976-10-07 - 1977-01-06, 1770
    - 1976-10-29 - 1977-01-24, 1771
    - 1976-11-05 - 1977-02-28, 1772
    - 1976-11-08 - 1977-01-24, 1773
    - 1976-11-30 - 1977-02-28, 1774
    - 1976-12-23 - 1977-06-02, 1775
    - 1976-12-24 - 1977-03-25, 1776
    - 1976-12-24 - 1977-03-23, 1777
    - 1977-01-06 - 1977-04-18, 1778
    - 1977-01-24 - 1977-04-12, 1779
    - 1977-01-24 - 1977-04-27, 1780
    - 1977-02-28 - 1977-05-20, 1781
    - 1977-02-28 - 1977-06-24, 1782
    - 1977-03-24 - 1977-07-04, 1783
    - 1977-03-23 - 1977-06-24, 1784
    - 1977-04-12 - 1977-07-08, 1785
    - 1977-04-18 - 1977-07-11, 1786
    - 1977-04-27 - 1977-07-25, 1787
    - 1977-05-23 - 1977-08-25, 1788
    - 1975-05-29 - 1975-11-10, 1791
      Nota bene: Deel 572
    - 1977-06-02 - 1977-10-21, 1789
    - 1977-06-24 - 1977-10-05, 1790
    - 1977-06-24 - 1977-10-03, 1792
    - 1977-07-08 - 1977-10-28, 1793
    - 1977-07-11 - 1977-10-05, 1794
    - 1977-07-11 - 1977-10-21, 1795
    - 1977-07-27 - 1977-10-14, 1796
    - 1977-08-25 - 1977-11-28, 1797
    - 1977-10-05 - 1977-12-13, 1798
    - 1977-10-05 - 1977-12-22, 1800
      Nota bene: Deel 580
    - 1977-10-06 - 1978-01-09, 1799
    - 1977-10-17 - 1978-01-06, 1801
    - 1977-10-21 - 1978-03-09, 1802
    - 1977-10-21 - 1978-02-09, 1803
    - 1977-10-31 - 1978-01-27, 1804
    - 1977-11-28 - 1978-02-20, 1805
    - 1978-12-13 - 1978-02-16, 1806
    - 1977-12-22 - 1978-03-28, 1807
    - 1978-01-06 - 1978-04-10, 1808
    - 1978-01-09 - 1978-05-05, 1809
    - 1978-01-27 - 1978-04-28, 1810
    - 1978-02-09 - 1978-06-07, 1811
    - 1978-02-17 - 1978-05-12, 1812
    - 1978-02-20 - 1978-05-05, 1813
    - 1978-03-09 - 1978-07-28, 1814
    - 1978-03-28 - 1978-06-28, 1815
    - 1978-04-10 - 1978-06-28, 1816
    - 1978-04-28 - 1978-08-04, 1817
    - 1978-05-05 - 1978-07-14, 1818
    - 1978-05-08 - 1978-09-04, 1819
    - 1978-05-12 - 1978-07-28, 1820
    - 1978-06-07 - 1978-10-09, 1821
    - 1978-06-29 - 1978-09-18, 1822
    - 1978-06-29 - 1978-09-12, 1823
    - 1978-07-14 - 1978-09-29, 1824
    - 1978-07-28 - 1978-10-13, 1825
    - 1978-07-28 - 1978-12-28, 1826
    - 1978-08-04 - 1978-11-03, 1827
    - 1978-09-04 - 1978-12-22, 1828
    - 1978-09-14 - 1978-11-30, 1829
    - 1978-09-18 - 1978-11-27, 1830
    - 1978-09-29 - 1978-12-08, 1831
    - 1978-10-09 - 1979-01-05, 1832
    - 1978-10-17 - 1978-12-29, 1833
    - 1978-11-03 - 1979-01-08, 1834
    - 1978-11-27 - 1979-01-19, 1835
    - 1978-11-30 - 1979-02-16, 1836
    - 1978-12-08 - 1979-02-28, 1837
    - 1978-12-22 - 1979-04-05, 1838
    - 1978-12-28 - 1979-07-05, 1839
    - 1978-12-29 - 1979-03-28, 1840
    - 1979-01-05 - 1979-05-17, 1841
    - 1979-01-09 - 1979-05-03, 1842
    - 1979-01-19 - 1979-04-10, 1843
    - 1979-02-19 - 1979-05-18, 1844
    - 1979-02-28 - 1979-05-11, 1845
    - 1979-03-28 - 1979-06-15, 1846
    - 1979-04-06 - 1979-07-23, 1847
    - 1979-04-10 - 1979-06-18, 1848
    - 1979-05-03 - 1979-07-20, 1849
    - 1979-05-14 - 1979-07-27, 1850
    - 1979-05-17 - 1979-09-06, 1851
    - 1979-05-18 - 1979-08-09, 1852
    - 1979-06-18 - 1979-08-31, 1853
    - 1979-06-18 - 1979-08-30, 1854
    - 1979-07-05 - 1980-02-28, 1855
    - 1979-07-23 - 1979-10-26, 1856
    - 1979-07-20 - 1979-10-19, 1857
    - 1979-07-26 - 1979-10-09, 1858
    - 1979-08-09 - 1979-10-25, 1859
    - 1979-08-31 - 1979-11-19, 1860
    - 1979-09-07 - 1979-11-16, 1861
    - 1979-09-06 - 1980-01-03, 1862
    - 1979-10-06 - 1980-01-16, 1865
    - 1979-10-09 - 1979-12-19, 1863
    - 1979-10-19 - 1980-01-07, 1864
    - 1979-10-25 - 1980-01-07, 1866
    - 1979-11-19 - 1980-02-01, 1867
    - 1979-11-16 - 1980-02-01, 1868
    - 1979-12-19 - 1980-03-07, 1869
    - 1980-01-03 - 1980-05-08, 1870
    - 1980-01-07 - 1980-04-16, 1871
    - 1980-01-07 - 1980-04-03, 1873
    - 1980-01-16 - 1980-05-02, 1872
    - 1980-02-01 - 1980-04-18, 1874
    - 1980-02-04 - 1980-05-01, 1875
    - 1980-02-28 - 1980-10-30, 1876
    - 1980-03-10 - 1980-05-23, 1877
    - 1980-04-03 - 1980-07-07, 1878
    - 1980-04-18 - 1980-07-23, 1879
    - 1980-04-16 - 1980-07-24, 1880
    - 1980-05-02 - 1980-08-21, 1881
    - 1980-05-02 - 1980-08-04, 1882
    - 1980-05-08 - 1980-09-19, 1883
    - 1980-05-23 - 1980-08-13, 1884
    - 1980-07-07 - 1980-10-08, 1885
    - 1980-07-24 - 1980-10-23, 1886
    - 1980-07-24 - 1980-11-05, 1887
    - 1980-08-04 - 1980-10-27, 1888
    - 1980-08-13 - 1980-10-28, 1890
    - 1980-08-21 - 1980-12-11, 1889
    - 1980-09-09 - 1980-12-15, 1891
    - 1980-10-08 - 1980-12-24, 1892
    - 1980-10-24 - 1980-12-31, 1893
    - 1980-10-27 - 1980-12-31, 1894
    - 1980-10-27 - 1981-01-15, 1895
    - 1980-11-05 - 1981-01-23, 1896
    - 1980-12-11 - 1981-03-26, 1897
    - 1980-12-15 - 1981-04-16, 1898
    - 1980-12-31 - 1981-04-09, 1899
    - 1980-12-31 - 1981-03-13, 1900
    - 1980-12-24 - 1981-03-25, 1901
    - 1981-01-15 - 1981-04-10, 1902
    - 1981-01-23 - 1981-05-22, 1903
    - 1981-03-13 - 1981-05-25, 1904
    - 1981-03-26 - 1981-07-24, 1905
    - 1981-03-26 - 1981-07-01, 1906
    - 1981-04-09 - 1981-07-14, 1907
    - 1981-04-10 - 1981-07-13, 1908
    - 1981-04-16 - 1981-09-03, 1909
    - 1981-05-25 - 1981-10-01, 1910
    - 1981-05-25 - 1981-08-07, 1911
    - 1981-07-02 - 1981-10-22, 1912
    - 1981-07-13 - 1981-11-05, 1914
    - 1981-07-15 - 1981-10-29, 1913
    - 1981-07-24 - 1981-12-01, 1915
    - 1981-08-07 - 1981-11-05, 1916
      Nota bene: Deel 698
    - 1981-09-03 - 1982-01-04, 1917
    - 1981-10-22 - 1982-01-15, 1918
    - 1981-10-29 - 1982-02-17, 1919
    - 1981-11-05 - 1982-02-09, 1920
    - 1981-11-06 - 1982-01-30, 1921
    - 1981-12-01 - 1982-03-18, 1922
    - 1982-01-04 - 1982-05-17, 1923
    - 1982-01-15 - 1982-04-23, 1925
    - 1982-01-20 - 1982-05-07, 1924
    - 1982-02-09 - 1982-05-28, 1926
    - 1982-02-17 - 1982-05-12, 1927
    - 1982-03-18 - 1982-07-07, 1928
    - 1982-04-23 - 1982-08-12, 1929
    - 1982-05-07 - 1982-08-10, 1930
    - 1982-05-13 - 1982-08-05, 1931
    - 1982-05-17 - 1982-09-13, 1932
    - 1982-05-28 - 1982-08-27, 1933
    - 1982-07-07 - 1982-10-20, 1934
    - 1982-08-05 - 1982-10-28, 1935
    - 1982-08-11 - 1982-11-25, 1937
    - 1982-08-12 - 1982-12-02, 1936
    - 1982-08-27 - 1982-12-02, 1938
    - 1982-09-13 - 1983-01-10, 1939
    - 1982-10-21 - 1983-01-20, 1941
    - 1982-10-28 - 1983-01-07, 1940
    - 1982-11-02 - 1983-06-22, 1942
    - 1982-11-25 - 1983-03-01, 1943
    - 1982-12-02 - 1983-03-24, 1944
    - 1982-12-02 - 1983-03-10, 1945
    - 1983-01-10 - 1983-05-26, 1946
    - 1983-01-07 - 1983-03-24, 1947
    - 1983-02-10 - 1983-02-23, 1948
    - 1983-03-01 - 1983-06-07, 1949
    - 1983-03-10 - 1983-06-23, 1950
    - 1983-03-24 - 1983-06-15, 1951
    - 1983-03-24 - 1983-07-01, 1952
    - 1983-05-06 - 1983-08-10, 1953
    - 1983-05-26 - 1983-10-17, 1954
    - 1983-06-07 - 1983-09-09, 1955
    - 1983-06-16 - 1983-09-15, 1956
    - 1983-06-23 - 1983-10-03, 1957
    - 1983-07-01 - 1983-10-27, 1958
    - 1983-08-11 - 1983-11-28, 1959
    - 1983-09-09 - 1983-12-16, 1960
    - 1983-09-15 - 1983-12-30, 1961
    - 1983-10-03 - 1984-01-09, 1962
    - 1983-10-17 - 1984-03-19, 1963
    - 1983-10-27 - 1984-02-09, 1964
    - 1983-11-28 - 1984-02-29, 1965
    - 1983-12-16 - 1984-04-02, 1966
    - 1984-01-03 - 1984-04-25, 1967
    - 1984-01-09 - 1984-04-24, 1968
    - 1984-02-09 - 1984-06-14, 1969
    - 1984-02-29 - 1984-06-08, 1970
    - 1984-03-19 - 1984-09-06, 1971
    - 1984-04-02 - 1984-07-13, 1972
    - 1984-04-24 - 1984-08-06, 1973
    - 1984-04-25 - 1984-08-21, 1974
    - 1984-06-08 - 1984-09-20, 1975
    - 1984-06-14 - 1984-11-29, 1976
    - 1984-07-16 - 1984-11-07, 1977
    - 1984-08-06 - 1984-11-19, 1978
    - 1984-08-21 - 1984-12-27, 1979
    - 1984-09-06 - 1985-04-11, 1980
    - 1984-09-20 - 1985-01-04, 1981
    - 1984-11-07 - 1985-02-28, 1982
    - 1984-11-19 - 1985-03-08, 1983
    - 1984-11-29 - 1985-05-17, 1984
    - 1984-11-30 - 1985-03-21, 1985
    - 1984-12-28 - 1985-05-20, 1986
    - 1985-01-02 - 1985-06-10, 1988
    - 1985-01-04 - 1985-04-26, 1987
    - 1985-01-04 - 1985-05-09, 1989
    - 1985-01-09 - 1985-12-19, 1990
    - 1985-01-30 - 1985-07-12, 1991
    - 1985-03-01 - 1985-07-05, 1992
    - 1985-03-08 - 1985-07-04, 1994
    - 1985-03-13 - 1985-12-13, 1993
    - 1985-03-21 - 1985-07-12, 1995
    - 1985-04-11 - 1986-01-03, 1996
    - 1985-04-26 - 1985-08-22, 1997
    - 1985-05-09 - 1985-12-12, 2000
    - 1985-05-10 - 1985-09-19, 1998
    - 1985-05-17 - 1985-11-07, 1999
    - 1985-06-12 - 1988-05-09, 2001
    - 1985-07-04 - 1985-10-25, 2002
    - 1985-07-08 - 1985-11-11, 2003
    - 1985-07-12 - 1985-12-20, 2004
    - 1985-08-23 - 1985-12-29, 2005
    - 1985-09-19 - 1986-01-23, 2006
    - 1985-10-21 - 1989-02-20, 2007
    - 1985-10-24 - 1986-02-19, 2008
    - 1985-11-11 - 1986-02-28, 2009
    - 1985-12-12 - 1986-06-30, 2011
    - 1985-12-19 - 1986-04-01, 2010
    - 1985-12-20 - 1986-05-28, 2012
    - 1987-01-21 - 1987-05-20, 2013
    - 1986-01-03 - 1986-06-06, 2014
    - 1986-01-23 - 1986-06-02, 2015
    - 1986-02-20 - 1986-06-16, 2016
    - 1986-02-28 - 1986-06-27, 2017
    - 1986-04-02 - 1986-07-23, 2018
    - 1986-04-01 - 1987-09-30, 2019
    - 1986-06-03 - 1986-10-10, 2020
    - 1986-06-09 - 1986-11-10, 2021
    - 1986-06-16 - 1986-10-06, 2022
    - 1986-06-27 - 1986-09-29, 2023
    - 1986-06-30 - 1986-12-04, 2024
    - 1986-07-24 - 1986-11-07, 2025
    - 1986-10-07 - 1987-01-08, 2026
    - 1986-10-10 - 1987-01-21, 2027
    - 1986-10-21 - 1987-02-17, 2028
    - 1986-11-04 - 1987-03-16, 2029
    - 1986-11-07 - 1987-02-09, 2030
    - 1986-11-10 - 1987-03-25, 2031
    - 1986-12-04 - 1987-04-23, 2032
    - 1987-02-09 - 1987-05-20, 2033
    - 1987-01-08 - 1987-04-23, 2034
    - 1987-02-18 - 1987-06-19, 2035
    - 1987-03-16 - 1987-08-03, 2036
    - 1987-04-23 - 1987-08-11, 2037
    - 1987-04-27 - 1987-10-06, 2038
    - 1987-05-21 - 1987-08-26, 2039
      Nota bene: Deel 852
    - 1987-08-14 - 1987-12-02, 2040
    - 1987-08-20 - 1988-02-10, 2044
    - 1987-08-26 - 1987-11-26, 2043
    - 1987-09-03 - 1987-12-21, 2041
    - 1987-09-11 - 1987-12-22, 2042
    - 1987-09-30 - 1988-08-25, 2045
    - 1987-11-26 - 1988-02-11, 2046
    - 1987-12-02 - 1988-02-29, 2047
    - 1987-12-21 - 1988-04-07, 2049
    - 1987-12-23 - 1988-03-31, 2048
    - 1988-01-08 - 1989-01-05, 2050
    - 1988-01-04 - 1988-02-19, 2051
    - 1988-02-11- 1988-08-25, 2053
    - 1988-02-29 - 1988-06-02, 2052
    - 1988-03-31 - 1988-07-22, 2055
    - 1988-03-31 - 1988-10-13, 2058
    - 1988-04-06 - 1989-01-26, 2056
    - 1988-04-07 - 1988-08-08, 2054
    - 1988-04-28 - 1988-08-31, 2057
    - 1988-06-02 - 1988-09-21, 2059
    - 1988-07-27 - 1989-02-27, 2060
    - 1988-08-08 - 1989-02-28, 2061
    - 1988-08-10 - 1989-02-27, 2062
    - 1988-08-24 - 1989-02-27, 2064
      Nota bene: Deel 884
    - 1988-08-25 - 1989-02-28, 2063
      Nota bene: Deel 883
    - 1988-08-31 - 1989-02-16, 2065
      Nota bene: Deel 885
    - 1988-09-21 - 1989-02-27, 2068
      Nota bene: Deel 888
    - 1988-09-22 - 1989-02-20, 2066
      Nota bene: Deel 886
    - 1988-09-27 - 1989-05-03, 2067
      Nota bene: Deel 887
    - 1988-10-21 - 1989-02-27, 2069
      Nota bene: Deel 892
    - 1989-01-09 - 1989-02-24, 2070
      Nota bene: Deel 894
    - 1989-01-26 - 1989-02-20, 2071
      Nota bene: Deel 895
- Registers van registratie van akten van notarissen (registratie nr. 4), B.
  - Kantoor Alphen aan de Rijn (Directie 's-Gravenhage), 2074; 1 deel
    - 1941-04-03 - 1943-03-03, 2074
  - Kantoor Brielle (Directie Rotterdam), 2075-2089; 15 delen
    - 1947-01-02 - 1948-03-12, 2075
      Nota bene: Deel onbekend
    - 1948-03-12 - 1949-04-04, 2076
      Nota bene: Deel 2, waterschade
    - 1949-04-05 - 1950-04-24, 2077
    - 1950-04-24 - 1951-03-22, 2078
      Nota bene:, waterschade
    - 1951-03-22 - 1951-12-01, 2079
      Nota bene: Deel 5, waterschade
    - 1951-12-01 - 1952-07-09, 2080
      Nota bene: Deel 6, waterschade
    - 1952-07-11 - 1953-02-19, 2081
      Nota bene: Deel 7, waterschade
    - 1953-02-19 - 1953-11-03, 2082
      Nota bene: Deel 8, waterschade
    - 1953-11-03 - 1954-06-28, 2083
      Nota bene: Deel 9, waterschade
    - 1954-06-28 - 1955-01-17, 2084
      Nota bene: Deel 10, waterschade
    - 1955-01-18 - 1955-08-05, 2085
      Nota bene: Deel 11, waterschade
    - 1955-09-05 - 1956-03-15, 2086
      Nota bene: Deel 12, waterschade
    - 1956-03-15 - 1956-12-08, 2087
    - 1956-12-10 - 1957-08-27, 2088
      Nota bene: Deel 14, waterschade
    - 1957-08-27 - 1957-09-27, 2089
      Nota bene: Deel onbekend, waterschade
  - Kantoor Brielle (Directie 's-Gravenhage), 2090-2091; 2 delen
    - 1946-01-12 - 1946-12-30, 2090
    - 1941-11-01 - 1943-05-20, 2091
  - Kantoor Delft (Directie Rotterdam), 2092-2104; 13 delen
    - 1944-05-02 - 1946-07-04, 2092
    - 1946-07-10 - 1948-01-22, 2093
    - 1948-01-26 - 1949-05-21, 2094
    - 1949-05-25 - 1950-08-03, 2095
    - 1950-08-07 - 1951-04-16, 2096
    - 1951-04-17 - 1952-04-09, 2097
      Nota bene: Deel 20
    - 1952-04-16 - 1953-04-02, 2098
    - 1953-04-07 - 1954-03-25, 2099
    - 1954-03-29 - 1955-02-08, 2100
      Nota bene: Deel 23
    - 1955-02-10 - 1955-12-15, 2101
      Nota bene: Deel 24
    - 1955-12-17 - 1956-07-19, 2102
      Nota bene: Deel 25
    - 1956-07-20 - 1957-03-22, 2103
      Nota bene: Deel 26
    - 1957-03-26 - 1957-07-29, 2104
      Nota bene: Deel 27
  - Kantoor Dordrecht (Directie Rotterdam), 2105-2214; 110 delen
    - 1946-06-19 - 1946-12-10, 2108
    - 1946-12-11 - 1947-06-06, 2109
    - 1947-06-09 - 1948-01-11, 2110
    - 1948-01-12 - 1948-06-26, 2111
    - 1948-06-28 - 1949-02-03, 2112
    - 1949-02-03 - 1949-08-30, 2113
    - 1949-08-31 - 1950-02-10, 2114
      Nota bene: Deel 32
    - 1950-02-10 - 1950-08-01, 2115
    - 1950-08-01 - 1951-01-03, 2116
    - 1951-01-03 - 1951-08-03, 2117
    - 1951-01-11 - 1951-10-23, 2118
    - 1951-08-03 - 1952-05-13, 2119
    - 1951-10-23 - 1952-08-20, 2120
    - 1952-05-14 - 1953-01-15, 2121
    - 1952-08-20 - 1953-07-03, 2122
    - 1953-01-15 - 1953-09-30, 2123
    - 1953-07-06 - 1954-06-09, 2124
    - 1953-09-30 - 1954-05-07, 2125
    - 1954-05-07 - 1954-11-24, 2126
    - 1954-06-09 - 1955-04-23, 2127
    - 1954-11-25 - 1955-07-08, 2128
    - 1955-05-25 - 1956-02-14, 2129
    - 1955-07-08 - 1956-04-04, 2130
    - 1956-02-14 - 1956-12-18, 2131
      Nota bene: Deel 49
    - 1956-04-06 - 1957-01-02, 2132
      Nota bene: Deel 50
    - 1956-12-18 - 1957-10-21, 2133
      Nota bene: Deel 51
    - 1957-01-07 - 1957-10-08, 2134
      Nota bene: Deel 52
    - 1957-10-21 - 1958-08-19, 2135
      Nota bene: Deel 53
    - 1957-10-09 - 1958-07-01, 2136
      Nota bene: Deel 54
    - 1958-07-01 - 1959-04-01, 2137
    - 1958-08-19 - 1959-05-16, 2138
    - 1959-04-01 - 1960-03-08, 2139
      Nota bene: Deel 57
    - 1959-05-16 - 1960-03-05, 2140
    - 1960-03-08 - 1961-03-01, 2142
      Nota bene: Deel 60
    - 1960-03-14 - 1961-02-27, 2141
    - 1961-01-04 - 1962-04-13, 2173
      Nota bene: Deel 91
    - 1961-02-27 - 1962-01-18, 2143
    - 1962-01-17 - 1962-12-01, 2144
    - 1962-02-07 - 1962-11-23, 2145
    - 1962-11-23 - 1963-10-24, 2146
    - 1962-12-03 - 1963-10-03, 2147
    - 1963-05-16 - 1964-05-27, 2148
    - 1963-10-25 - 1964-04-10, 2149
    - 1963-12-16 - 1965-04-29, 2150
    - 1964-04-14 - 1964-12-29, 2151
    - 1964-05-27 - 1965-07-12, 2152
    - 1965-01-19 - 1966-02-16, 2153
    - 1965-05-03 - 1965-11-02, 2154
    - 1965-11-01 - 1966-05-24, 2155
    - 1966-02-17 - 1966-10-17, 2156
    - 1966-06-02 - 1967-08-23, 2157
    - 1966-10-17 - 1967-02-10, 2158
    - 1967-02-13 - 1967-06-07, 2159
    - 1967-05-26 - 1967-11-14, 2160
    - 1967-08-30 - 1968-06-26, 2161
    - 1968-01-29 - 1968-05-13, 2162
    - 1968-05-15 - 1969-01-17, 2163
    - 1968-06-18 - 1968-10-25, 2164
    - 1968-10-29 - 1970-02-13, 2165
    - 1968-12-19 - 1969-07-07, 2166
    - 1969-03-25 - 1969-12-11, 2167
    - 1967-11-14 - 1968-01-29, 2168
    - 1969-08-04 - 1970-11-13, 2169
    - 1960-07-19 - 1960-12-01, 2170
      Nota bene: Deel 89
    - 1969-12-12 - 1970-06-09, 2171
    - 1970-02-13 - 1971-01-27, 2172
    - 1970-01-30 - 1971-04-20, 2174
    - 1970-06-10 - 1972-09-26, 2175
    - 1971-01-28 - 1971-12-01, 2176
      Nota bene: Deel 93
    - 1971-04-21 - 1971-10-13, 2177
    - 1971-10-13 - 1972-04-17, 2178
    - 1971-12-13 - 1974-02-05, 2179
    - 1972-05-02 - 1973-09-10, 2180
    - 1972-09-27 - 1973-03-22, 2181
    - 1973-04-02 - 1974-02-25, 2182
    - 1973-04-13 - 1974-08-17, 2183
    - 1974-02-05 - 1976-06-25, 2184
    - 1974-03-13 - 1975-01-13, 2185
    - 1974-08-09 - 1975-07-07, 2186
    - 1974-10-25 - 1975-10-24, 2187
    - 1975-07-14 - 1976-05-19, 2188
    - 1975-10-08 - 1976-01-29, 2189
    - 1975-12-10 - 1977-01-07, 2190
    - 1975-12-23 - 1979-10-29, 2193
    - 1975-12-30 - 1976-10-19, 2191
    - 1976-06-11 - 1978-06-01, 2192
    - 1976-12-01 - 1977-05-02, 2194
    - 1977-05-03 - 1977-09-23, 2195
    - 1977-09-26 - 1978-01-26, 2196
    - 1978-02-02 - 1978-09-26, 2197
    - 1978-10-06 - 1979-07-25, 2198
    - 1979-08-31 - 1980-04-09, 2199
    - 1979-02-26 - 1980-09-23, 2200
    - 1979-11-27 - 1981-04-21, 2201
    - 1980-01-09 - 1981-02-05, 2202
    - 1980-01-10 - 1981-09-10, 2203
    - 1981-01-06 - 1982-01-15, 2204
    - 1981-03-26 - 1983-05-17, 2205
    - 1981-10-14 - 1982-06-03, 2206
    - 1981-11-03 - 1984-11-27, 2207
    - 1982-06-18 - 1983-06-20, 2208
    - 1983-04-22 - 1983-12-07, 2209
    - 1983-05-17 - 1984-05-10, 2210
    - 1983-07-19 - 1984-12-27, 2211
    - 1983-12-07 - 1984-12-20, 2212
    - 1984-05-10 - 1984-10-25, 2213
    - 1984-05-24 - 1984-12-20, 2214
    - 1988-03-07 - 1989-04-04, 2105
    - 1988-04-28 - 1990-05-15, 2106
    - 1990-05-15 - 1991-04-25, 2107
  - Kantoor Dordrecht (Directie Utrecht), 2215-2216; 2 delen
    - 1989-05-24 - 1991-11-01, 2215
    - 1991-05-30 - 1991-09-26, 2216
  - Kantoor Dordrecht (Directie 's-Gravenhage), 2217-2222; 6 delen
    - 1940-07-09 - 1941-02-21, 2217
    - 1941-02-24 - 1941-09-08, 2218
    - 1941-09-08 - 1942-03-21, 2219
    - 1942-04-01 - 1942-12-09, 2220